【裁判字號】    97,易,4714
【裁判日期】    971231
【裁判案由】    竊盜
【裁判全文】
臺灣臺中地方法院刑事判決              97年度易字第4714號
公  訴  人  臺灣臺中地方法院檢察署檢察官
被      告  乙○○
上列被告因加重竊盜案件，經檢察官提起公訴（97年偵字第2496
0號），於本院準備程序，被告就被訴事實為有罪之陳述，經本
院告知簡式審判程序意旨，並聽取當事人之意見後，裁定改行簡
式審判程序，本院判決如下：
    主  文
乙○○攜帶凶器竊盜，累犯，處有期徒刑柒月。扣案之梅花扳手
壹支，沒收之。
    事  實
一、乙○○前因竊盜案件，經本院以96年度中簡字第1423號判處
    有期徒刑2月確定，嗣經減刑為有期徒刑1月，甫於民國97年
    1月30日執行完畢。詎其仍不知悔改，竟於97年9月22日凌晨
    3時30分許，基於為自己不法所有之意圖，以其所有客觀上
    足以使人生命、身體、安全構成危險之梅花扳手1支，在台
    中市○區○○○路與大慶街口，將甲○○所有停放於該處之
    車號KTS-273號重型機車之排氣管拆卸下來以竊取之，並將
    該排氣管裝於其所有之車號IMX-763號重型機車上。嗣經甲
    ○○發現後報警而循線查獲，並扣得機車排氣管1支、梅花
    扳手1支（及非供犯罪所用之開口扳手3支）。
二、案經甲○○訴由臺中市警察局第三分局報請臺灣臺中地方法
    院檢察署檢察官偵查起訴。
    理  由
一、按除簡式審判程序及簡易程序及第376條第1款、第2款所列
    之罪之案件外，第一審應行合議審判，又除被告所犯為死刑
    、無期徒刑、最輕本刑為3年以上有期徒刑之罪或高等法院
    管轄第一審案件者外，於刑事訴訟法第273條第1項程序進行
    中，被告先就被訴事實為有罪之陳述時，審判長得告知被告
    簡式審判程序之旨，並聽取當事人、代理人、辯護人及輔佐
    人之意見後，裁定進行簡式審判程序；刑事訴訟法第284條
    之1、第273之1條第1項分別定有明文。查本件被告乙○○所
    犯係屬刑事訴訟法第376條第2款所列之罪，依法獨任進行審
    理程序，又被告於本院行準備程序時就被訴事實為有罪之陳
    述，依前揭規定，經聽取當事人之意見後，裁定改行簡式審
    判程序。又簡式審判程序之證據調查，依刑事訴訟法第273
    條之2規定，不受同法第159條第1項審判外陳述排除之限制
    ，再被告對於卷內之各項證據，亦不爭執證據能力，故卷內
    所列之各項證據，自得作為證據，合先敘明。
二、上開犯罪事實，業據被告乙○○於警詢及本院審理時坦承不
    諱，核與告訴人於警詢筆錄指訴之情節相符。並有搜索扣押
    筆錄、扣押物品目錄表各1份、贓物認領保管單1張、照片3
    張在卷可佐。足徵被告自白因有其他證據可補強，且查與事
    實相符，足予憑採。本案事證明確，被告犯行已經證明，應
    依法論科。
三、查被告乙○○持客觀上可供兇器使用之梅花扳手竊取如犯罪
    事實欄所示之機車排氣管，核其所為，係犯刑法第321條第3
    款之攜帶凶器竊盜罪。又被告有事實欄所載之前科，有臺灣
    高等法院被告前案紀錄表及臺灣高等法院前案案件異動查證
    作業表各1份附卷可稽，其受徒刑之執行完畢後，5年以內故
    意再犯本件有期徒刑以上之罪，為累犯，應依刑法第47條第
    1 項規定加重其刑。爰審酌被告前有多項竊盜、毒品等前科
    ，素行非佳，又不思正當獲取財物，再犯本件之罪，惟姑念
    其犯後坦承犯行，頗具悔意，兼衡量其犯罪動機、目的、手
    段，犯罪所生之危害不大，竊得物品業已發還告訴人等一切
    情狀，並參酌檢察官具體求刑意見，從輕量處如主文所示之
    刑，以示懲儆。
四、至於扣案之梅花扳手1支，為被告所有供行竊所用之物，業
    據其供承在卷，應依刑法第38條第1項第2款規定宣告沒收之
    。另扣案之開口扳手3支，均為被告否認係其攜往行竊之工
    具（見本院97年12月19日準備程序筆錄及簡式審判筆錄），
    且亦非在犯罪現場查獲，又無積極證據足認確屬被告持以供
    或預備供竊盜所用之物，爰不予宣告沒收之。
四、依刑事訴訟法第273條之1第1項、第299條第1項前段、第310
    條之2、第454條第1項，刑法第321條第3款、第38條第1項第
    2款、第3項、第47條第1項，判決如主文。
五、如不服本判決，應於收受送達後10日內向本院提出上訴書狀
    ；並應敘述具體理由；其未敘述上訴理由者，應於上訴期間
    屆滿後20日內向本院補提理由書（均須按他造當事人之人數
    附繕本）「切勿逕送上級法院」。
本案經檢察官丙○○到庭執行職務。
中    華    民    國    97    年    12    月    31    日
                  刑事第十庭    法  官  黃賢婷
以上正本證明與原本無異。
                                書記官  王麗雯
中    華    民    國    97    年    12    月    31   日
附錄本案論罪科刑法條：
中華民國刑法第321條
犯竊盜罪而有左列情形之一者，處6月以上、5年以下有期徒刑：
一、於夜間侵入住宅或有人居住之建築物、船艦或隱匿其內而犯
    之者。
二、毀越門扇、牆垣或其他安全設備而犯之者。
三、攜帶兇器而犯之者。
四、結夥三人以上而犯之者。
五、乘火災、水災或其他災害之際而犯之者。
六、在車站或埠頭而犯之者。
前項之未遂犯罰之。


司法院資訊處製作；財團法人民間司法改革基金會備份。
